Inventaris van het archief van de Tweede Kamer der Staten-Generaal, 1815-1945
Nationaal Archief, Den Haag
- Gedrukte stukken, 6.
  - Gedrukte stukken, 6.1
    - Gedrukte stukken van de Tweede Kamer der Staten-Generaal, stukken welke ten behoeve van de leden bij de behandeling in de Tweede Kamer zijn gedrukt, 1815-1940; 1844-3223; 1142 banden, 236 pakken en 2 omslagen
      - 1913-1914 (289-328), 2800
      - 1913-1914 (329-385 en stukken van onderscheidene aard), 2801
      - 1914-1915 (1-2, tot en met hoofdstuk 4), 2802
      - 1914-1915 (2, hoofdstuk 5-6), 2803
      - 1914-1915 (2, hoofdstuk 7-8), 2804
      - 1914-1915 (2, vanaf hoofdstuk 9 en 3), 2805
      - 1914-1915 (4), 2806
      - 1914-1915 (5), 2807
      - 1914-1915 (6-73), 2808
      - 1914-1915 (74-185), 2809
      - 1914-1915 (186-211), 2810
      - 1914-1915 (212-235), 2811
      - 1914-1915 (236-263), 2812
      - 1914-1915 (264-289), 2813
      - 1914-1915 (290-328), 2814
      - 1914-1915 (329-342), 2815
      - 1914-1915 (343-378), 2816
      - 1914-1915 (379-428 en stukken van onderscheidene aard), 2817
      - 1915-1916 (1-2, tot en met hoofdstuk 4), 2818
      - 1915-1916 (2, hoofdstuk 5-6), 2819
      - 1915-1916 (2, hoofdstuk 7-8), 2820
      - 1915-1916 (2, vanaf hoofdstuk 9 en 3), 2821
      - 1915-1916 (4), 2822
      - 1915-1916 (5), 2823
      - 1915-1916 (6-86), 2824
      - 1915-1916 (87-132), 2825
      - 1915-1916 (133-191), 2826
      - 1915-1916 (192-210), 2827
      - 1915-1916 (211-225), 2828
      - 1915-1916 (226-228), 2829
      - 1915-1916 (229-248), 2830
      - 1915-1916 (249-287), 2831
      - 1915-1916 (288-322), 2832
      - 1915-1916 (323-363), 2833
      - 1915-1916 (364-370), 2834
      - 1915-1916 (371-420), 2835
      - 1915-1916 (421-460 en stukken van onderscheidene aard), 2836
      - 1916-1917 (1-2, tot en met hoofdstuk 4), 2837
      - 1916-1917 (2, hoofdstuk 5-6), 2838
      - 1916-1917 (2, hoofdstuk 7-8), 2839
      - 1916-1917 (2, vanaf hoofdstuk 9 en 3), 2840
      - 1916-1917 (4), 2841
      - 1916-1917 (5), 2842
      - 1916-1917 (6-48), 2843
      - 1916-1917 (49-120), 2844
      - 1916-1917 (121-244), 2845
      - 1916-1917 (245-276), 2846
      - 1916-1917 (277-322), 2847
      - 1916-1917 (323-350), 2848
      - 1916-1917 (351-393), 2849
      - 1916-1917 (394), 2850
      - 1916-1917 (395-431), 2851
      - 1916-1917 (432-449 en stukken van onderscheidene aard), 2852
      - 1917 (1-87), 2853
      - 1917 (88-192), 2854
      - 1917 (193-215 en stukken van onderscheidene aard), 2855
      - 1917-1918 (1-2, tot en met hoofdstuk 4), 2856
      - 1917-1918 (2, hoofdstuk 5-6), 2857
      - 1917-1918 (2, hoofdstuk 7-8), 2858
      - 1917-1918 (2, vanaf hoofdstuk 9 en 3), 2859
      - 1917-1918 (4), 2860
      - 1917-1918 (5), 2861
      - 1917-1918 (6-76), 2862
      - 1917-1918 (77-172), 2863
      - 1917-1918 (173-232), 2864
      - 1917-1918 (233-246), 2865
      - 1917-1918 (247-294), 2866
      - 1917-1918 (295-347), 2867
      - 1917-1918 (348-367), 2868
      - 1917-1918 (368), 2869
      - 1917-1918 (369-394), 2870
      - 1917-1918 (395-427), 2871
      - 1917-1918 (428-464), 2872
      - 1917-1918 (465-504 en stukken van onderscheidene aard), 2873
      - 1918-1919 (1-2, vanaf hoofdstuk 4), 2874
      - 1918-1919 (2, hoofdstuk 5-6), 2875
      - 1918-1919 (2, hoofdstuk 7-8), 2876
      - 1918-1919 (2, vanaf hoofdstuk 9 en 3), 2877
      - 1918-1919 (4), 2878
      - 1918-1919 (5), 2879
      - 1918-1919 (6-69), 2880
      - 1918-1919 (70-140), 2881
      - 1918-1919 (141-208), 2882
      - 1918-1919 (209-234), 2883
      - 1918-1919 (235-269), 2884
      - 1918-1919 (270-295), 2885
      - 1918-1919 (296-340), 2886
      - 1918-1919 (341-390), 2887
      - 1918-1919 (391-410), 2888
      - 1918-1919 (411-436), 2889
      - 1918-1919 (437-477), 2890
      - 1918-1919 (478-499), 2891
      - 1918-1919 (500), 2892
      - 1918-1919 (501-554 en stukken van onderscheidene aard), 2893
      - 1919-1920 (1-2, tot en met hoofdstuk 4), 2894
      - 1919-1920 (2, hoofdstuk 5-6), 2895
      - 1919-1920 (2, hoofdstuk 7-8), 2896
      - 1919-1920 (2, vanaf hoofdstuk 9 en 3), 2897
      - 1919-1920 (4), 2898
      - 1919-1920 (5), 2899
      - 1919-1920 (6-42), 2900
      - 1919-1920 (43-85), 2901
      - 1919-1920 (86), 2902
      - 1919-1920 (87-211), 2903
      - 1919-1920 (212-248), 2904
      - 1919-1920 (249-279), 2905
      - 1919-1920 (280-315), 2906
      - 1919-1920 (316-346), 2907
      - 1919-1920 (347-366), 2908
      - 1919-1920 (367-390), 2909
      - 1919-1920 (391-416), 2910
      - 1919-1920 (417-435), 2911
      - 1919-1920 (436-455), 2912
      - 1919-1920 (456-493), 2913
      - 1919-1920 (494-512), 2914
      - 1919-1920 (513-565 en stukken van onderscheidene aard), 2915
      - 1920-1921 (1-2, tot en met hoofdstuk 4), 2916
      - 1920-1921 (2, hoofdstuk 5-6), 2917
      - 1920-1921 (2, hoofdstuk 7-8), 2918
      - 1920-1921 (2, vanaf hoofdstuk 9 en 3), 2919
      - 1920-1921 (4), 2920
      - 1920-1921 (5), 2921
      - 1920-1921 (6-55), 2922
      - 1920-1921 (56-75), 2923
      - 1920-1921 (76-125), 2924
      - 1920-1921 (126-237), 2925
      - 1920-1921 (238-260), 2926
      - 1920-1921 (261-295), 2927
      - 1920-1921 (296-324), 2928
      - 1920-1921 (325), 2929
      - 1920-1921 (326-351), 2930
      - 1920-1921 (352-374), 2931
      - 1920-1921 (375-415), 2932
      - 1920-1921 (416-441), 2933
      - 1920-1921 (442-460), 2934
      - 1920-1921 (461-514), 2935
      - 1920-1921 (515-577), 2936
      - 1920-1921 (578-605 en stukken van onderscheidene aard), 2937
      - 1921-1922 (1-2, tot en met hoofdstuk 4), 2938
      - 1921-1922 (2, hoofdstuk 5-6), 2939
      - 1921-1922 (2, hoofdstuk 7-8), 2940
      - 1921-1922 (2, vanaf hoofdstuk 9 en 3), 2941
      - 1921-1922 (4), 2942
      - 1921-1922 (5), 2943
      - 1921-1922 (6-74), 2944
      - 1921-1922 (75-129), 2945
      - 1921-1922 (130-230), 2946
      - 1921-1922 (231-289), 2947
      - 1921-1922 (290-300), 2948
      - 1921-1922 (301-354), 2949
      - 1921-1922 (355-400), 2950
      - 1921-1922 (401-440), 2951
      - 1921-1922 (441-474), 2952
      - 1921-1922 (475-537 en stukken van onderscheidene aard), 2953
      - 1922 (1-169), 2954
      - 1922 (170-232 en stukken van onderscheidene aard), 2955
      - 1922-1923 (1-2, tot en met hoofdstuk 4), 2956
      - 1922-1923 (2, hoofdstuk 5-6), 2957
      - 1922-1923 (2, hoofdstuk 7-8), 2958
      - 1922-1923 (2, vanaf hoofdstuk 9 en 3), 2959
      - 1922-1923 (4), 2960
      - 1922-1923 (5), 2961
      - 1922-1923 (6-65), 2962
      - 1922-1923 (66-200), 2963
      - 1922-1923 (201-260), 2964
      - 1922-1923 (261-298), 2965
      - 1922-1923 (299-310), 2966
      - 1922-1923 (311-375), 2967
      - 1922-1923 (376-403), 2968
      - 1922-1923 (404-427), 2969
      - 1922-1923 (428-465), 2970
      - 1922-1923 (466-535 en stukken van onderscheidene aard), 2971
      - 1923-1924 (1-2, tot en met hoofdstuk 4), 2972
      - 1923-1924 (2, hoofdstuk 5-6), 2973
      - 1923-1924 (2, hoofdstuk 7-8), 2974
      - 1923-1924 (2, vanaf hoofdstuk 9 en 3), 2975
      - 1923-1924 (4), 2976
      - 1923-1924 (5), 2977
      - 1923-1924 (6-70), 2978
      - 1923-1924 (71-185), 2979
      - 1923-1924 (186-221), 2980
      - 1923-1924 (222-270), 2981
      - 1923-1924 (271-314), 2982
      - 1923-1924 (315-355), 2983
      - 1923-1924 (356-367), 2984
      - 1923-1924 (368-428 en stukken van onderscheidene aard), 2985
      - 1924-1925 (1-2, tot en met hoofdstuk 4), 2986
      - 1924-1925 (2, hoofdstuk 5-6), 2987
      - 1924-1925 (2, hoofdstuk 7-8), 2988
      - 1924-1925 (2, vanaf hoofdstuk 9 en 3), 2989
      - 1924-1925 (4), 2990
      - 1924-1925 (5), 2991
      - 1924-1925 (6-65), 2992
      - 1924-1925 (66-70), 2993
      - 1924-1925 (71-140), 2994
      - 1924-1925 (141-191), 2995
      - 1924-1925 (192-235), 2996
      - 1924-1925 (236-285), 2997
      - 1924-1925 (286-320), 2998
      - 1924-1925 (321-380), 2999
      - 1924-1925 (381-426), 3000
      - 1924-1925 (427-445 en stukken van onderscheidene aard), 3001
      - 1925-1926 (1-2, tot en met hoofdstuk 4), 3002
      - 1925-1926 (2, hoofdstuk 5-6), 3003
      - 1925-1926 (2, hoofdstuk 7-8), 3004
      - 1925-1926 (2, vanaf hoofdstuk 9 en 3), 3005
      - 1925-1926 (4), 3006
      - 1925-1926 (5), 3007
      - 1925-1926 (6-70), 3008
      - 1925-1926 (71-180), 3009
      - 1925-1926 (181-243), 3010
      - 1925-1926 (244-290), 3011
      - 1925-1926 (291-325), 3012
      - 1925-1926 (326-398 en stukken van onderscheidene aard), 3013
      - 1926-1927 (1-2, tot en met hoofdstuk 4), 3014
      - 1926-1927 (2, hoofdstuk 5-6), 3015
      - 1926-1927 (2, hoofdstuk 7-8), 3016
      - 1926-1927 (2, vanaf hoofdstuk 9 en 3), 3017
      - 1926-1927 (4), 3018
      - 1926-1927 (5), 3019
      - 1926-1927 (6-60), 3020
      - 1926-1927 (61-125), 3021
      - 1926-1927 (126-200), 3022
      - 1926-1927 (201-250), 3023
      - 1926-1927 (251-300), 3024
      - 1926-1927 (301-350), 3025
      - 1926-1927 (351-413 en stukken van onderscheidene aard), 3026
      - 1927-1928 (1-2, tot en met hoofdstuk 4), 3027
      - 1927-1928 (2, hoofdstuk 5-6), 3028
      - 1927-1928 (2, hoofdstuk 7-8), 3029
      - 1927-1928 (2, vanaf hoofdstuk 9 en 3), 3030
      - 1927-1928 (4-5), 3031
      - 1927-1928 (6-75), 3032
      - 1927-1928 (76-100), 3033
      - 1927-1928 (101-165), 3034
      - 1927-1928 (166-204), 3035
      - 1927-1928 (205-250), 3036
      - 1927-1928 (251-275), 3037
      - 1927-1928 (276-310), 3038
      - 1927-1928 (311-360), 3039
      - 1927-1928 (361-425 en stukken van onderscheidene aard), 3040
      - 1928-1929 (1-2, tot en met hoofdstuk 5), 3041
      - 1928-1929 (2, hoofdstuk 6-8), 3042
      - 1928-1929 (2, vanaf hoofdstuk 9 en 3-4), 3043
      - 1928-1929 (5-55), 3044
      - 1928-1929 (56-90), 3045
      - 1928-1929 (91-180), 3046
      - 1928-1929 (181-200), 3047
      - 1928-1929 (201-255), 3048
      - 1928-1929 (256-320), 3049
      - 1928-1929 (321-360), 3050
      - 1928-1929 (361-425), 3051
      - 1928-1929 (426-466 en stukken van onderscheidene aard), 3052
      - 1929-1930 (1-2, tot en met hoofdstuk 4), 3053
      - 1929-1930 (2, hoofdstuk 5-6), 3054
      - 1929-1930 (2, hoofdstuk 7-8), 3055
      - 1929-1930 (2, hoofdstuk 9-middelen), 3056
      - 1929-1930 (2, fondsen en bedrijven), 3057
      - 1929-1930 (3-5), 3058
      - 1929-1930 (6-50), 3059
      - 1929-1930 (51-145), 3060
      - 1929-1930 (146-190), 3061
      - 1929-1930 (191-225), 3062
      - 1929-1930 (226-290), 3063
      - 1929-1930 (291-320), 3064
      - 1929-1930 (321-375), 3065
      - 1929-1930 (376-391), 3066
      - 1929-1930 (392-450), 3067
      - 1929-1930 (451-459 en stukken van onderscheidene aard), 3068
      - 1930-1931 (1-2, tot en met hoofdstuk 4), 3069
      - 1930-1931 (2, hoofdstuk 5-6), 3070
      - 1930-1931 (2, hoofdstuk 7-8), 3071
      - 1930-1931 (2, hoofdstuk 9-middelen), 3072
      - 1930-1931 (2, fondsen en bedrijven), 3073
      - 1930-1931 (3-5), 3074
      - 1930-1931 (6-40), 3075
      - 1930-1931 (41-75), 3076
      - 1930-1931 (76-170), 3077
      - 1930-1931 (171-220), 3078
      - 1930-1931 (221-277), 3079
      - 1930-1931 (278-320), 3080
      - 1930-1931 (321-350), 3081
      - 1930-1931 (351-400), 3082
      - 1930-1931 (401-440), 3083
      - 1930-1931 (441-449 en stukken van onderscheidene aard), 3084
      - 1931-1932 (1-2, tot en met hoofdstuk 4), 3085
      - 1931-1932 (2, hoofdstuk 5-6), 3086
      - 1931-1932 (2, hoofdstuk 7-8), 3087
      - 1931-1932 (2, hoofdstuk 9-algemene verzamelstaat), 3088
      - 1931-1932 (2, fondsen en bedrijven), 3089
      - 1931-1932 (3-4), 3090
      - 1931-1932 (5), 3091
      - 1931-1932 (6-70), 3092
      - 1931-1932 (71-138), 3093
      - 1931-1932 (139-150), 3094
      - 1931-1932 (151-205), 3095
      - 1931-1932 (206-280), 3096
      - 1931-1932 (281-320), 3097
      - 1931-1932 (321-355), 3098
      - 1931-1932 (356-380), 3099
      - 1931-1932 (381-410), 3100
      - 1931-1932 (411-455 en stukken van onderscheidene aard), 3101
      - 1932-1933 (1-2, tot en met hoofdstuk 4), 3102
      - 1932-1933 (2, hoofdstuk 5-6), 3103
      - 1932-1933 (2, hoofdstuk 7-8), 3104
      - 1932-1933 (2, hoofdstuk 9-algemene verzamelstaat), 3105
      - 1932-1933 (2, fondsen en bedrijven), 3106
      - 1932-1933 (3-4), 3107
      - 1932-1933 (5), 3108
      - 1932-1933 (6-60), 3109
      - 1932-1933 (61-160), 3110
      - 1932-1933 (161-200), 3111
      - 1932-1933 (201-240), 3112
      - 1932-1933 (241-315), 3113
      - 1932-1933 (316-378 en stukken van onderscheidene aard), 3114
      - 1933 (1-160), 3115
      - 1933 (161-225), 3116
      - 1933 (226-268 en stukken van onderscheidene aard), 3117
      - 1933-1934 (1-2, tot en met hoofdstuk 4), 3118
      - 1933-1934 (2, hoofdstuk 5-6), 3119
      - 1933-1934 (2, hoofdstuk 7-9), 3120
      - 1933-1934 (2, hoofdstuk 10-algemene verzamelstaat), 3121
      - 1933-1934 (2, fondsen en bedrijven), 3122
      - 1933-1934 (3-4), 3123
      - 1933-1934 (5), 3124
      - 1933-1934 (6-70), 3125
      - 1933-1934 (71-120), 3126
      - 1933-1934 (121-180), 3127
      - 1933-1934 (181-225), 3128
      - 1933-1934 (226-250), 3129
      - 1933-1934 (251-300), 3130
      - 1933-1934 (301-335), 3131
      - 1933-1934 (336-390), 3132
      - 1933-1934 (391-445), 3133
      - 1933-1934 (446-485), 3134
      - 1933-1934 (486-528 en stukkken van onderscheidene aard), 3135
      - 1934-1935 (1-2, tot en met hoofdstuk 4), 3136
      - 1934-1935 (2, hoofdstuk 5-7), 3137
      - 1934-1935 (2, hoofdstuk 8-9), 3138
      - 1934-1935 (2, hoofdstuk 10-middelen), 3139
      - 1934-1935 (2, fondsen en bedrijven), 3140
      - 1934-1935 (3-4), 3141
      - 1934-1935 (5), 3142
      - 1934-1935 (6-65), 3143
      - 1934-1935 (66-150), 3144
      - 1934-1935 (151-170), 3145
      - 1934-1935 (171-210), 3146
      - 1934-1935 (211-255), 3147
      - 1934-1935 (256-280), 3148
      - 1934-1935 (281-350), 3149
      - 1934-1935 (351-365), 3150
      - 1934-1935 (366-410), 3151
      - 1934-1935 (411-470), 3152
      - 1934-1935 (471-502 en stukken van onderscheidene aard), 3153
      - 1935-1936 (1-2, tot en met hoofdstuk 5), 3154
      - 1935-1936 (2, hoofdstuk 6-8), 3155
      - 1935-1936 (2, vanaf hoofdstuk 9), 3156
      - 1935-1936 (2, fondsen en bedrijven), 3157
      - 1935-1936 (3-4), 3158
      - 1935-1936 (5), 3159
      - 1935-1936 (6-75), 3160
      - 1935-1936 (76-150), 3161
      - 1935-1936 (151-175), 3162
      - 1935-1936 (176-225), 3163
      - 1935-1936 (226-275), 3164
      - 1935-1936 (276-330), 3165
      - 1935-1936 (331-385), 3166
      - 1935-1936 (386-450), 3167
      - 1935-1936 (451-507 en stukken van onderscheidene aard), 3168
      - 1936-1937 (1-2, tot en met hoofdstuk 6), 3169
      - 1936-1937 (2, hoofdstuk 7-9), 3170
      - 1936-1937 (2, hoofdstuk 10-middelen), 3171
      - 1936-1937 (2, fondsen en bedrijven en 3), 3172
      - 1936-1937 (4), 3173
      - 1936-1937 (5), 3174
      - 1936-1937 (6-75), 3175
      - 1936-1937 (76-135), 3176
      - 1936-1937 (136-175), 3177
      - 1936-1937 (176-230), 3178
      - 1936-1937 (231-275), 3179
      - 1936-1937 (276-340), 3180
      - 1936-1937 (341-400), 3181
      - 1936-1937 (401-486 en stukken van onderscheidene aard), 3182
      - 1937 (1-400), 3183
      - 1937 (401-550), 3184
      - 1937 (551-588), 3185
      - 1937-1938 (1-2, tot en met hoofdstuk 5), 3186
      - 1937-1938 (2, hoofdstuk 6-8), 3187
      - 1937-1938 (2, hoofdstuk 9-middelen), 3188
      - 1937-1938 (2, fondsen en bedrijven en 3), 3189
      - 1937-1938 (4), 3190
      - 1937-1938 (5), 3191
      - 1937-1938 (6-100), 3192
      - 1937-1938 (101-200), 3193
      - 1937-1938 (201-275), 3194
      - 1937-1938 (276-325), 3195
      - 1937-1938 (326-400), 3196
      - 1937-1938 (401-450), 3197
      - 1937-1938 (451-550), 3198
      - 1937-1938 (551-581 en stukken van onderscheidene aard), 3199
      - 1938-1939 (1-2, tot en met hoofdstuk 5), 3200
      - 1938-1939 (2, hoofdstuk 6-8), 3201
      - 1938-1939 (2, hoofdstuk 9-middelen), 3202
      - 1938-1939 (2, fondsen en bedrijven en 3), 3203
      - 1938-1939 (4), 3204
      - 1938-1939 (5), 3205
      - 1938-1939 (6-100), 3206
        Met foto's bij nr. 44.
      - 1938-1939 (101-150), 3207
      - 1938-1939 (151-200), 3208
      - 1938-1939 (201-250), 3209
      - 1938-1939 (251-325), 3210
      - 1938-1939 (326-400), 3211
      - 1938-1939 (401-485), 3212
      - 1938-1939 (486-546 en stukken van onderscheidene aard), 3213
      - 1939-1940 (1-2, tot en met hoofdstuk 5), 3214
      - 1939-1940 (2, hoofdstuk 6-8), 3215
      - 1939-1940 (2, hoofdstuk 9-middelen), 3216
      - 1939-1940 (2, fondsen en bedrijven en 3), 3217
      - 1939-1940 (4), 3218
      - 1939-1940 (6-75), 3219
      - 1939-1940 (76-175), 3220
      - 1939-1940 (176-225), 3221
      - 1939-1940 (226-275), 3222
      - 1939-1940 (276-541), 3223
  - Lijsten van gedrukte stukken, 6.2
    - Lijsten van gedrukte stukken, geschreven, 1814-1916-1917; 3224; 1 pak
    - Lijsten van gedrukte stukken, gedrukt, 1865-1866 - 1939-1940; 3225-3232; 7 banden en 1 pak
      - 1865-1866 - 1874-1875, 3225
      - 1875-1876 - 1887-1888, 3226
      - 1888 - 1896-1897, 3227
      - 1897-1898 - 1906-1907, 3228
      - 1907-1908 - 1914-1915, 3229
      - 1915-1916 - 1924-1925, 3230
      - 1925-1926 - 1934-1935, 3231
      - 1933-1934 - 1939-1940, 3232; pak
        Bevat tevens opgave van de stand der werkzaamheden.
  - Gebundeld per wet, 6.3
    - Gedrukte stukken, gebundeld per wet, 1884-1927; 3233-3241; 9 banden
      - Herziening Grondwet, 1884-1887, 3233
      - Arbeidscontract, 1889-1908, 3234
      - Radenwet, Ziektewet, 1910-1913, 3235
      - Invaliditeitswet, 1911-1913, 3236
      - Wetboek van Strafvordering, 1914-1920, 3237
      - Lager Onderwijswet, 1919-1920, 3238
      - Lager Onderwijswet 1920, interpellatie Ossendorp inzake onderwijzerssalarissen, 1919-1920, 3239
      - Tariefwet, 1924, 3240
      - Goedkeuring verdrag met België, 1925-1927, 3241
- Commissiearchieven, 7.
  - Vaste commissies, 7.1
    - Commissie tot onderzoek der geloofsbrieven, 7.1.1
      De Commissie tot onderzoek der geloofsbrieven heeft geen zelfstandig archief gevormd. De stukken die de commissie heeft ontvangen en opgemaakt zijn steeds aan de plenaire vergadering aangeboden. Deze stukken staan beschreven in rubriek 2, inventarisnummers 271-401.
    - Commissie voor de verzoekschriften, 7.1.2
      De Commissie voor de verzoekschriften heeft geen zelfstandig archief gevormd. De stukken die de commissie heeft ontvangen en opgemaakt zijn steeds aan de plenaire vergadering aangeboden. Deze stukken staan beschreven in rubriek 4, inventarisnummers 974-1508 en 3471-3478.
    - Commissie voor de huishoudelijke aangelegenheden, 7.1.3
      - Index op de correspondentie van de Commissie voor de huishoudelijke aangelegenheden, 1845-1882; 3242; 1 omslag
      - Notulen van de Commissie voor de huishoudelijke aangelegenheden, 1847-1876; 3243; 1 pak
      - Sollicitaties, brieven en rekesten naar betrekkingen ter griffie, 1850-1921; 3244-3246; 2 pakken en 1 omslag
        - 1850-1907, 3244
        - 1909-1917, 3245
        - 1919-1921, 3246; omslag
      - Stukken, behandeld in de vergaderingen van de Commissie voor de huishoudelijke aangelegenheden, 1851-1941; 3247-3250; 4 pakken
        - 1851-1912, 3247
        - 1913-1921, 3248
        - 1922-1932, 3249
        - 1933-1941, 3250
      - Besluiten van de vergaderingen van de Commissie voor de huishoudelijke aangelegenheden, 1875-1902, 1915-1940, 1945-1954; 3251; 1 omslag
    - Centrale afdeling, 7.1.4
      - Besluitenlijsten van de vergaderingen van de Centrale Afdeling, 1849-1855, 1862-1888; 3252; 1 pak
    - Commissie van overleg, 7.1.5
      - Stukken betreffende de Commissie van Overleg, gedrukt, 1907-1909; 3253; 1 omslag
    - Commissie voor het kort verslag, 7.1.6
      - Stukken van de Commissie voor het kort verslag, 1907-1924; 3254; 1 pak
    - Overige vaste commissies, 7.1.7
      - Stukken van de Commissie voor Buitenlandse Zaken, 1919-1936; 3255-3256; 1 pak en 1 omslag
        - Notulen, met bijlagen, 1919-1936, 3255; pak
        - Stukken ter kennisneming voor de leden, 1924-1929, 3256
      - Stukken van de Commissie voor de Staats/Rijksuitgaven, 1921-1939; 3257-3260; 3 pakken en 1 deel
        - Register houdende opgaven van in handen der commissie gestelde stukken, 1923-1938, 3257; deel
        - Ingekomen brieven, met bijlagen, 1921-1929, 3258
        - Ingekomen brieven, met bijlagen, 1930-1939, 3259
        - Uitgaande brieven, minuten, 1923-1939, 3260
      - Stukken van de Vaste Commissie voor Openbare Werken, Verkeer en Waterstaatsaangelegenheden, 1932-1934; 3261; 1 omslag
      - Uitgaande brief van de Vaste Commissie voor Belastingen, minuut, 1933; 3262; 1 stuk
      - Stukken van de Commissie voor overleg met de regering omtrent vraagstukken en maatregelen inzake aangelegenheden van handelspolitieke aard, 1933-1940; 3263; 1 pak
      - Stukken van de Commissie voor Indische Zaken, 1934-1936; 3264; 1 pak
      - Stukken van de Commissie voor Privaat- en Strafrecht, 1935; 3265; 1 omslag
  - Enquêtecommissies en commissies van onderzoek, 7.2
    - Stukken van de Commissie van enquête omtrent de accijns op het zout, 1852-1853; 3266; 1 pak
    - Stukken van de Commissie van enquête omtrent de uitvoering van de concessie tot landaanwinning en verdieping van het vaarwater op het Zwolse diep, 1856-1857; 3267; 1 pak
    - Stukken van de Commissie van enquête omtrent de toestand van de Maas en de Zuid-Willemsvaart, 1857-1861; 3268-3269; 2 pakken
      - Correspondentie en verslagen, 1857-1861, 3268
      - Verhoren, 1860-1861, 3269
    - Stukken van de Commissie van enquête omtrent de zeemacht die Nederland behoeft, 1861-1862; 3270-3272; 3 pakken
      - Correspondentie, 1861-1862, 3270
      - Verhoren 1-972, 1862, 3271
      - Verhoren 973-2403, 1862, 3272
    - Stukken van de Commissie van enquête omtrent de toestand van de Nederlandse koopvaardijvloot, 1874; 3273-3277; 5 pakken
      - Verhoren 1-1664, 3273
      - Verhoren 1665-3702, 3274
      - Verhoren 3703-5568, 3275
      - Verhoren 5569-7455, 3276
      - Verhoren 7456-8291, 3277
    - Stukken van de Commissie van enquête omtrent de besmettelijke longziekte onder het rundvee, 1876-1878; 3278-3282; 4 pakken en 1 omslag
      - Correspondentie, 1876-1878, 3278
      - Verslag en verhoren, gedrukt, 1876-1878, 3279; omslag
      - Verhoren 1-1420, 1877, 3280
      - Verhoren 1421-2860, 1877, 3281
      - Verhoren 2861-4154, 1878, 3282
    - Stukken van de Commissie van enquête omtrent de exploitatie van de Nederlandse spoorwegen, 1876-1882; 3283-3285; 2 pakken en 1 band
      - Dienstreglementen, verslagen en tarieven van diverse spoorwegmaatschappijen, 1876-1882, 3283
      - Correspondentie, 1880-1882, 3284
      - Verslag en verhoren, gedrukt, 1882, 3285; band
    - Stukken van de Commissie van enquête omtrent het tegengaan van overmatige arbeid en de toestand van fabrieken en werkplaatsen met het oog op de veiligheid, de gezondheid en het welzijn der werklieden, 1886-1887; 3286-3300; 14 pakken en 1 band
      - Verslag en verhoren, gedrukt, 1886-1887, 3286; band
      - Verhoren 1-2977, 1887, 3287
      - Verhoren 2984-5119, 1887, 3288
      - Verhoren 5898-9145, 1887, 3289
      - Verhoren 9146-11830, 1887, 3290
      - Bijlagen A-B, 1886-1887, 3291
      - Bijlagen C-D, 1886, 3292
      - Bijlagen E 1-E4 bis, 1886, 3293
      - Bijlagen E 5-E 30, 1886-1887, 3294
      - Bijlagen F, 1886-1887, 3295
      - Bijlagen G 1-G 10, 1886, 3296
      - Bijlagen G 11, 1886-1887, 3297
      - Bijlagen G 12-G 20, 1886-1887, 3298
      - Bijlagen H, 1886-1887, 3299
      - Bijlagen I-W, 1886-1887, 3300
    - Stukken van de Commissie belast met het onderzoek naar de levering van geschut aan de Nederlandse regering, 1909-1910; 3301; 1 omslag